臺灣彰化地方法院刑事判決　　　　　　　 93年度易字第847號
公　訴　人　臺灣彰化地方法院檢察署檢察官
被　　　告　己○○
選任辯護人　陳世煌律師
被　　　告　壬○○
選任辯護人　朱浩萍律師
上列被告等因詐欺等案件，經檢察官提起公訴（九十二年度偵字
第三五七七號），本院判決如下：
    主  文
己○○共同連續意圖為自己不法之所有，以詐術使人將本人之物
交付，累犯，處有期徒刑貳年。扣案之面額各為新臺幣壹拾萬元
、壹拾伍萬元本票共貳張（發票人均為丁○○，本票號碼分別為
WG0000000、WG0000000），均沒收。又共同意圖為自己不法之所
有，以恐嚇使人將本人之物交付未遂，累犯，處有期徒刑伍月。
主刑部分應執行有期徒刑貳年月。
壬○○無罪。
    事  實
一、己○○前因盜匪案件，經臺灣高等法院以八十六年度上訴字
    第五四八四號判決判處有期徒刑十一月確定，於民國八十八
    年二月一日假釋出監，至八十八年四月九日假釋期滿未經撤
    銷，以已執行完畢論。詎仍不知悔改，因見國內經營「樂透
    彩」及「六合彩」業者獲利頗豐，且簽注方式快速簡易，可
    藉端指責店家疏失而從中詐騙錢財，乃基於意圖為自己不法
    所有之概括犯意，而為下列詐財行為：
（一）己○○先與丙○○（另案由檢察官偵辦並發布通緝中）共
      同為詐欺犯意之聯絡，先由丙○○於九十一年十二月十日
      起，先後二次持寫有約三十組左右簽注號碼之草稿，至彰
      化縣員林鎮○○里○○路一九八號丁○○所開設之「適茂
      樂透投注站」內，要求店內人員依其隨機指示在樂透彩簽
      注單上以鉛筆劃注，再輸入電腦內取得彩券，惟丙○○又
      捏稱不欲其妻得悉簽注樂透彩之事，而將其所簽注之樂透
      彩券寄放於該投注站內。待丙○○見此種簽注模式業已建
      立，並取得「適茂樂透投注站」內人員之信任，乃於九十
      一年十二月十七日下午五時許，與己○○合資前往該投注
      站表明簽注之意，並將攜帶前來之簽注號碼草稿交由店內
      人員劃注，亦採隨機指定號碼方式，且未依草稿上各組號
      碼之順序逐一指定。經丁○○及前來店內幫忙之戊○○依
      循前例為丙○○下注後，丙○○亦表明不願攜回彩券，而
      只將上開載有簽注號碼之草稿隨身帶回。迨同日晚間七時
      四十五分許當期樂透彩開獎後，丙○○乃先將該期公布之
      第二獎號碼載入其所帶回之上開簽注號碼草稿內空白處，
      再攜往丁○○前揭投注站表示其已簽中當期樂透彩第二獎
      。經丁○○以丙○○寄放於店內之樂透彩券互相比對，發
      現丙○○所指中獎號碼並未列印於彩券內，雙方乃當場發
      生爭執。丙○○遂以電話聯絡己○○前來助勢，並表明其
      係與己○○合資購買彩券，而己○○剛在監獄中服刑十年
      ，甫出獄未久等語。致丁○○陷於錯誤，以為係自己或戊○○漏未輸入該中獎號碼，事態嚴重，乃同意賠償丙○○
      、己○○所受損失，並在適巧前來察看訂作招牌製作進度
      之壬○○（另諭知無罪，詳後述）協調下，丙○○、己○○表示願以新臺幣（下同）九十萬元達成和解，由丁○○
      當場簽發到期日分別為九十一年十二月十八日、十九日及
      三十一日，金額分別為四十萬元、二十萬元及三十萬元之
      本票三張予丙○○。嗣因丁○○認為賠償金額過鉅，乃再
      於同年月十八日（即翌日）與丙○○、己○○、壬○○等
      人至彰化縣員林鎮○○街「寒舍茶藝館」見面協商，最終
      丁○○改以五十萬元與丙○○等人達成和解，由丁○○當
      場交付丙○○二十五萬元現金，及面額各為十五萬元、十
      萬元之本票二張（票號分別為WG0000000、WG0000000），
      丙○○則將丁○○先前簽發之三張本票交還。丙○○、己○○二人得手後，乃將上開所得現金平分花用，至於本票
      部分則由丙○○負責保管。嗣因丁○○聽聞同業中亦有遭
      人以此方式詐騙情事，始察覺有異而報警處理。經丙○○
      於九十二年一月六日晚間十一時三十六分許前往彰化縣警
      察局員林分局製作筆錄時，當場將其詐欺犯罪所得之上開
      二張本票交予員警查扣，始循線查悉上情。
（二）己○○又明知庚○○提供位於彰化縣田中鎮○○街七十五
      號之飲料店作為簽賭「六合彩」賭博場所，乃於九十二年
      一月二日偕同乙○○及另一名不詳姓名成年男子，前往上
      址飲料店簽賭六合彩（庚○○、己○○、乙○○賭博罪部
      分業經有罪判決確定），原欲簽賭三注，但因渠等身上所
      帶現金有限，只得改為簽賭其中二注，並囑託庚○○將已
      寫就之編號一０四號簽單撕毀。嗣於當日晚間開獎後，己○○發現上開遭撕毀之編號一０四號簽單上號碼確有中獎
      ，心有未甘，乃承續上開詐欺取財之概括犯意，先於當晚
      邀集友人至庚○○之上址飲料店消費，趁店員忙於點送飲
      料之際，將丟棄於垃圾桶內之編號一０四號簽單拾回。己○○再於同年月三日（即翌日），偕同具有犯意聯絡之綽
      號「阿宏」成年男子，持前揭拾回之一０四號簽單，至上
      址飲料店向庚○○表明簽中「四星」可得一百零二萬八千
      元。惟因庚○○認為該紙簽單有明顯之折損痕跡，亦有遭
      人變造之嫌，乃拒絕付款。己○○見詐財不成，內心甚感
      不滿，竟與同行前往之綽號「阿宏」成年男子另萌生恐嚇
      取財之犯意聯絡，意圖為自己不法所有，當場向庚○○恫
      稱：必須簽發本票處理本件糾紛，否則要拿槍將其押走等
      語，因而使庚○○心生畏懼。惟庚○○幾經思量，仍不願
      付款予己○○，而於當晚主動向員警自首賭博犯行，致己○○恐嚇取財犯行亦未能遂行。
二、案經丁○○訴由彰化縣警察局員林分局報請臺灣彰化地方法
    院檢察署檢察官偵查起訴。
    理  由
壹、被告己○○部分：
一、訊據被告己○○對於前揭與丙○○合資簽注樂透彩，及前往
    庚○○所開設之飲料店簽注六合彩等情固坦承不諱，惟矢口
    否認有何詐欺及恐嚇取財犯行，辯稱：伊僅與丙○○合資購
    買樂透彩券，並不清楚丙○○之簽注方式、簽注號碼、簽注
    對象等情節，只因接獲丙○○告知彩券中獎，且店家不願支
    付彩金，才會偕同丙○○出面與丁○○協調處理，伊並無參
    與詐欺犯行之認識；況依丙○○隨機勾選草稿上簽注號碼之
    方式，可能因此導致店員漏劃號碼，在店員又未詳加核對之
    情形下，自不能遽謂丙○○即有詐欺取財犯行；至於庚○○
    既稱已將該張編號一０四號簽單撕成十六張，伊豈有可能拿
    出撕成四小張之上開簽單向庚○○主張中獎？且伊並未至上
    址飲料店拾回該張編號一０四號簽單，非無可能係庚○○誤
    將編號一０四號簽單之存根聯撕毀，致伊持該紙簽單收執聯
    前往兌領彩金時，庚○○因已無留存存根聯而誤指伊有意詐
    欺；而伊因拿不到彩金導致語氣較不和緩，此乃人之常情，
    尚難認為伊即有惡害通知而使庚○○心生畏懼云云。然查：
（一）上開事實，業據證人即告訴人丁○○、被害人庚○○於本
      院審理時到庭證述綦詳，並有編號一０四號簽單影本一份
      、告訴人丁○○所簽發之本票五張附卷可稽。而依證人丁○○於本院審理時所證述之一般簽注樂透彩情形觀之，即
      使曾有消費者將彩券寄放在彩券行內，亦都是採用電腦選
      號，而非如丙○○係當場以手指定劃注；且寄放彩券之消
      費者亦會在開獎前將彩券主動取回，或由彩券行派人送回
      彩券，亦未曾直至開獎後仍不願取回彩券。又證人丁○○
      更證稱：「（問：丙○○指定完的號碼，你有無將列印的
      彩券給丙○○確認？）我有拿給丙○○看，但是丙○○拒
      絕來看，並且表示不將彩券帶回。」等語。是以丙○○之
      簽注樂透彩方式已與常情迥異，對於表彰自己選號結果之
      彩券反而漠不關心，毫不在意店員是否可能輸入號碼錯誤
      或遭人掉包，顯係刻意預留日後與告訴人丁○○就中獎有
      無發生爭執之空間，足徵其確有施用詐術之不法意圖。
（二）再者，丙○○提出之簽注號碼草稿上，各行間均留有空隙
      ，行距亦非工整，此經證人即告訴人丁○○於本院審理時
      證述明確，則丙○○自可藉此填入原未登載於上之號碼，
      並向告訴人丁○○捏稱中獎。尤其丙○○又以隨機方式任
      意挑選草稿上之號碼，並要求店員為其劃注，此種做法亦
      將使店員難於區辨是否已將各組指定號碼逐一輸入，丙○○更易從中誣指店員疏於注意漏未劃注。被告己○○與丙○○既係合資購買樂透彩券，對於渠等二人經濟利益攸關
      至鉅，倘丙○○礙於家庭因素不便將彩券帶回，亦可將之
      委託被告己○○代為保管，並從而取得被告己○○之信任
      ，根本毋庸寄放於告訴人丁○○所開設之彩券行內。且被
      告己○○確有出資簽注樂透彩之事實，按理應會詳加詢問
      丙○○之簽注號碼及彩券下落，自無可能對於丙○○前揭
      異於常情之簽注方式毫無所悉。則被告己○○前揭所辯：
      伊僅係出資購買樂透彩券，不知丙○○如何下注云云，自
      有悖於常情，不足採信。
（三）又被告己○○不僅於當晚丙○○與告訴人丁○○發生爭執
      時在場，且於聽聞丙○○陳稱其出獄未久等語時，在旁並
      無任何制止動作或表示，亦據證人即告訴人丁○○於本院
      審理時證述甚詳。且被告己○○自承於告訴人丁○○最終
      以五十萬元與丙○○達成和解後，立刻就丙○○所領得之
      二十五萬元現金中取走半數即十二萬五千元等語。則被告
      己○○倘真單純挹注資金協助丙○○購買樂透彩券，只須
      等待丙○○將領得彩金帶回平分，又何須於發生爭執時率
      然挺身前往，並於聽聞丙○○以出獄未久之不甚光彩事蹟
      為其介紹時，毫無任何制止之舉動？且被告己○○如未實
      際參與丙○○詐欺犯罪之計劃謀議，對於得財結果之貢獻
      度實遠遜於丙○○，丙○○又豈願與被告己○○平分犯罪
      所得現金二十五萬元？從而，被告己○○辯稱：並未參與
      本件詐欺犯行云云，應屬畏罪卸責之詞，亦無足取。
（四）至被告己○○如真簽中六合彩「四星」而欲向被害人庚○○兌領彩金一百零二萬八千元，所得金額既屬不菲，按理
      被告己○○自應妥為保管該張簽單，以為日後索討彩金之
      依據；且因「六合彩」組頭於開獎後捲款潛逃之事時有所
      聞，賭客如真贏取大獎，多會儘速向簽注站確認領款，斷
      無藉故拖延或將簽單毀損搓揉幾至無從辨識之理。此觀證
      人即被害人庚○○於本院審理時證稱：「（問：開獎後，
      何時處理中獎事宜？）一般正常是當天晚上就會來拿錢。
      中小獎的當天給，中大獎隔天再來拿錢。他們是隔天才來
      領獎。」等語，其理益明。惟被告己○○向庚○○索討六
      合彩彩金之編號一０四號簽單，其上確實留有折過、揉過
      之痕跡，業據證人即被害人庚○○所雇用之店員甲○○於
      本院審理時結證屬實，足徵證人即被害人庚○○所稱：被
      告己○○係於開獎當晚趁機進入飲料店內，將垃圾桶內之
      編號一０四號簽單取走等語，尚非全然無據，堪可採信。
      至於證人甲○○因受限於當時站立位置及注意能力等因素
      ，致未能詳加探究該張簽注單上是否確有撕毀痕跡，及證
      人即被害人庚○○所描述之簽單撕毀方式亦非全然合乎情
      理，然此均無解於被告己○○所提出該張編號一０四號簽
      單確有前揭異常情形之事實，自不得憑此而為有利被告己○○之認定。另被告己○○於當晚向被害人庚○○索討彩
      金時，確有恫稱：如不簽發本票，將拿槍將人押走等語，
      此經證人即被害人庚○○、店員甲○○於本院審理時結證
      甚詳，且依該段對話內容觀之，客觀上自足以使被害人庚○○心生畏懼，自屬恐嚇言詞無訛。被告己○○辯稱：因
      當時情緒激動，語氣較非和緩，但屬人之常情云云，尚乏
      所據，難認可採。
　　綜上所陳，被告己○○前揭所辯仍非允洽，不足採信。本案
　  事證已臻明確，被告己○○犯行至堪認定。
二、核被告己○○於犯罪事實（一）所為，係犯刑法第三百三十
    九條第一項之詐欺取財既遂罪；其於犯罪事實（二）所為，
    則係犯刑法第三百三十九條第三項、第一項之詐欺取財未遂
    罪，及同法第三百四十六條第三項、第一項之恐嚇取財未遂
    罪。而被告己○○向被害人庚○○以上開恐嚇言詞索討彩金
    之際，其既係捏稱自己中獎而無任何實質權源，顯係具有為
    自己不法所有之意圖，自當論以恐嚇取財未遂罪，較屬妥適
    。公訴意旨認此部分僅該當於刑法第三百零五條之恐嚇危害
    安全罪嫌，所持見解已有可議，應由本院於同一社會基本事
    實範圍內，變更起訴法條為上開刑法第三百四十六條第三項
    、第一項之恐嚇取財未遂罪，附此敘明。被告己○○於犯罪
    事實（一）部分與丙○○間，及犯罪事實（二）部分與綽號
    「阿宏」成年男子間，各具有犯意聯絡及行為分擔，均為共
    同正犯。又被告己○○先後所為上開詐欺取財既遂及未遂犯
    行，時間緊接，方法相同，觸犯基本構成要件相同之罪名，
    顯係基於概括犯意反覆為之，應依連續犯之規定論以詐欺取
    財既遂一罪，並依法加重其刑。至其係因詐財不成始萌生恐
    嚇取財之意，所犯連續詐欺取財既遂罪及恐嚇取財未遂罪間
    ，自屬犯意各別，行為互殊，應予分論併罰。查被告己○○
    前因盜匪案件，經臺灣高等法院以八十六年度上訴字第五四
    八四號判決判處有期徒刑十一月確定，於八十八年二月一日
    假釋出監，至八十八年四月九日假釋期滿未經撤銷，以已執
    行完畢論，有刑案資料查註紀錄表及臺灣高等法院被告全國
    前案紀錄表在卷可按，其受有期徒刑之執行完畢，五年內再
    犯本件法定本刑有期徒刑以上之罪，為累犯，應依法遞加重
    （連續詐欺取財既遂部分）及加重（恐嚇取財未遂部分）其
    刑。又被告己○○已著手於恐嚇取財犯罪之實施，但因被害
    人庚○○拒不付款而未能遂行，屬障礙未遂犯，應依刑法第
    二十六條前段之規定，按恐嚇取財既遂犯之刑減輕之，就此
    部分犯行並先加後減之。爰審酌被告己○○刻意挑選殘障人
    士經營之樂透彩簽注站詐騙錢財，不顧殘障人士於當今社會
    激烈競爭下謀生不易之艱難處境，且其詐得金額非微，足徵
    被告己○○主觀惡性至為重大；又其向被害人庚○○詐騙錢
    財未果即口出恐嚇言詞，所為至無足取，並參以被告己○○
    犯罪後並未坦承犯行之態度、犯罪目的、手段、所生危害、
    具有高中畢業學歷之智識程度等一切情狀，分別量處如主文
    所示之刑，並定其應執行之刑，以示懲儆。
三、扣案之面額各為十萬元、十五萬元本票二張（發票人均為丁○○，票號分別為WG0000000、WG0000000），係被告己○○
    於犯罪事實（一）詐欺所得之物，而為被告己○○與共犯丙○○所有，且告訴人丁○○簽發該二張本票既係清償原本不
    存在之彩金債務，日後應無索回本票歸還入己之必要，爰依
    刑法第三十八條第一項第三款之規定，宣告沒收。至於被告
    己○○於犯罪事實（二）持以詐騙之編號一０四號簽單既未
    扣案（卷附為影本），雖無證據證明業已滅失，然此既非必
    予沒收之違禁物品，為免將來執行困難，爰不另就該張簽單
    諭知沒收，附此敘明。
貳、被告壬○○部分：
一、公訴意旨略以：被告壬○○與己○○、丙○○基於詐欺取財
    之共同犯意聯絡，於九十一年十二月十七日晚間，被告壬○○假借查看訂作招牌是否完成之名，前來告訴人丁○○於上
    址所開設之「適茂樂透投注站」內，丙○○即表示認識被告
    壬○○，希望被告壬○○介入調解上開犯罪事實（一）所示
    彩金糾紛，經被告壬○○假意調解後，告訴人丁○○初步同
    意以九十萬元達成和解，再於翌日至「寒舍茶藝館」再次協
    商，最終雙方同意將和解金額降為五十萬元，被告壬○○並
    自丙○○處領得三萬五千元，因認被告壬○○涉有刑法第三
    百三十九條第一項之詐欺取財既遂罪嫌等語。
二、按犯罪事實應依證據認定之，無證據不得認定犯罪事實，刑
    事訴訟法第一百五十四條第二項定有明文。而刑事訴訟法上
    所謂認定犯罪事實之證據，係指足以認定被告確有犯罪行為
    之積極證據而言，該項證據自須適合於被告犯罪事實之認定
    ，始得採為斷罪資料，最高法院二十九年上字第三一０五號
    著有判例。又認定犯罪事實所憑之證據，無論係直接證據或
    間接證據，其為訴訟上之證明，須於通常一般之人均不致有
    所懷疑，而得確信其為真實之程度者，始得據為有罪之認定
    ，倘其證明尚未達到此一程度，而有合理之懷疑存在，復無
    其他調查途徑可尋，法院即應為無罪之判決，最高法院七十
    六年台上字第四九八六號判例足供參照。
三、公訴人認被告壬○○涉有前揭詐欺取財犯行，無非係以被告
    壬○○行動電話通聯紀錄顯示，其於犯罪事實（一）所示作
    案時間前後即與丙○○密切聯繫，且被告壬○○於警詢及偵
    查中亦供詞反覆等情，為其主要論據。訊據被告壬○○則堅
    決否認有何公訴人所指之上開犯行，辯稱：因伊先前曾向告
    訴人丁○○之父辛○○訂作招牌，才會於九十一年十二月十
    七日晚間前往「適茂樂透投注站」查看招牌是否已經完成，
    且伊並未主動介入調解丙○○等人與告訴人丁○○之彩金糾
    紛，而係應辛○○之要求才出面處理，翌日亦為丙○○請伊
    至「寒舍茶藝館」再次協調，況伊還提議丙○○等人調降賠
    償金額，足證伊並無與丙○○等人相互勾結詐騙告訴人丁○○之錢財，至於卷附通聯紀錄所顯示其與丙○○使用之門號
    0000000000號行動電話密切通話，係因九十一年十二月十八
    日丙○○一再央求伊前往「寒舍茶藝館」協商彩金糾紛，至
    於0000000000號行動電話伊不清楚是否為丙○○使用，且伊
    亦無印象曾與丙○○以該支行動電話門號聯繫，可能係他人
    擅自拿取伊之行動電話使用等語。
四、經查：告訴人丁○○之父辛○○確係經營訂製招牌生意，於
    本件發生彩金糾紛之九十一年十二月十七日前約五、六天之
    某時，辛○○陪同友人至被告壬○○住處，被告壬○○當場
    表示欲訂作砂石場招牌，但未言明何時交付，所以被告壬○○才於九十一年十二月十七日前來投注站查看招牌製作進度
    ，辛○○乃主動要求被告壬○○出面協調等情，業據證人辛○○於本院審理時證述綦詳，核與被告壬○○前揭所辯相互
    合致。是以公訴意旨所稱：係丙○○與被告壬○○謀議在先
    ，並製造被告壬○○適巧前來查看招牌之機會，由丙○○希
    望被告壬○○介入調解等情，恐有誤解，自無足採。且被告
    壬○○於介入協調賠償彩金事宜之過程中，一再壓低告訴人
    丁○○之賠償金額，最後終能以五十萬元達成和解，顯見其
    確係受辛○○之託而出面維護告訴人丁○○之權益，此與公
    訴人所指被告壬○○與丙○○等人勾結在先，理當促使告訴
    人丁○○付出巨額賠償以提高犯罪所得之情形迥然有別。況
    被告壬○○於丙○○領得二十五萬元現金及各十萬元、十五
    萬元本票後，僅從丙○○處受領區區三萬五千元之代價，此
    與丙○○及被告己○○所分得數十萬元之贓款相較亦不成比
    例。倘被告壬○○果係丙○○等人詐欺犯罪集團之成員，依
    其實際出力程度而言自不遜於被告己○○，又豈有可能坐視
    其餘集團成員朋分鉅款，而自己甘於受領微薄報酬？至於被
    告壬○○所使用之門號0000000000號行動電話，雖自九十一
    年十二月十八日上午十時五十三分許起至同日下午二時十三
    分許止，與丙○○使用之0000000000號行動電話有密切之通
    聯紀錄可憑，惟被告壬○○既於先前介入協調丙○○與告訴
    人丁○○之彩金糾紛，則於翌日告訴人丁○○再邀約丙○○
    協商調降賠償金額事宜時，丙○○密集致電要求被告壬○○
    一同會商處理，即難謂有何悖於事理之可言。另0000000000
    號行動電話門號雖與被告壬○○所使用之上開行動電話自九
    十一年十二月十五日至十七日間亦有互為通聯之情形，然該
    支門號是否確為丙○○使用尚屬未明，且被告壬○○與丙○○本為舊識，渠等二人以行動電話洽談聯絡至屬平常，自無
    從僅憑並無對話內容之通聯紀錄，即遽為論斷被告壬○○與
    丙○○已於事前互為謀議詐財犯罪。從而，被告壬○○辯稱
    並無參與詐欺取財犯行等語，應非子虛，尚值採信。公訴人
    遽指其與丙○○、被告己○○共同涉犯前揭詐欺取財罪嫌，
    容非允洽，無足為採。此外，復查無其他積極證據足認被告
    壬○○確有公訴人所指之前揭犯行，依「罪疑唯輕」之刑事
    法原則，不能證明其犯罪，揆諸首揭法條及判例意旨，應就
    被告壬○○部分諭知無罪之判決。
據上論斷，應依刑事訴訟法第二百九十九條第一項前段、第三百
條、第三百零一條第一項，刑法第二十八條、第五十六條、第三
百三十九條第一項、第三百四十六條第一項、第三項、第四十七
條、第二十六條前段、第五十一條第五款、第三十八條第一項第
三款，罰金罰鍰提高標準條例第一條前段，判決如主文。
本案經檢察官郭緯中到庭執行職務。
中　　華　　民　　國　　94　　年　　7 　　月　　14　　日
                    臺灣彰化地方法院刑事第三庭
                          審判長法  官  李進清
                                法  官  紀佳良
                                法  官  高文崇
以上正本證明與原本無異。
如不服本判決，應於判決送達後10日內，向本院提出上訴狀（須
附繕本）。
告訴人或被害人對於判決如有不服具備理由請求檢察官上訴者，
其上訴期間之計算係以檢察官收受判決正本之日期為準。
中　　華　　民　　國　　94　　年　　7 　　月　　21　　日
                                書記官  謝志鑫
附錄本案論罪科刑法條：
中華民國刑法第339條第1項：
(普通詐欺罪) 意圖為自己或第三人不法之所有，以詐術使人將
本人或第三人之物交付者，處五年以下有期徒刑、拘役或科或併
科一千元以下罰金。
中華民國刑法第346條第1項、第3項：
(單純恐嚇罪)
意圖為自己或第三人不法之所有，以恐嚇使人將本人或第三人之
物交付者，處六月以上五年以下有期徒刑，得併科一千元以下罰
金。
前二項之未遂犯罰之。
